台灣基隆地方法院刑事判決　　　　　　　　　　　　　九十一年度易字第一三五號
　　公　訴　人　臺灣基隆地方法院檢察署檢察官
　　被　　　告　甲○○
右列被告因恐嚇等案件，經檢察官提起公訴（九十年度偵字第三八０二號），本院判
決如左：
    主  文
甲○○傷害人之身體，處有期徒刑貳月，如易科罰金，以參佰元折算壹日。
扣案尖刀壹把應沒收。
    事  實
一、甲○○明知以刀抵住他人頸部時有造成他人受傷之可能，竟於民國九十年八月二
    十三日凌晨二時許，在基隆市○○路九十三之四號與林秀蓮之夫乙○○所共同所
    開設之小吃店內，因財務問題與林秀蓮發生爭執拉扯，旋持店內之殺魚尖刀一把
    抵住林秀蓮頸部恐嚇稱「再動一下就要將之殺害」等詞，致使林秀蓮心生畏懼，
    嗣為林秀蓮之夫乙○○發現而大喊要報警處理，林秀蓮趁機掙脫，因此造成林秀
    蓮受有右腕淺裂傷之傷害。並扣得尖刀一把。
二、案經被害人林秀蓮訴請基隆市警察局第四分局報請台灣基隆地方法院檢察署檢察
    官偵查起訴。
    理  由
一、訊據被告甲○○固不否認有於前述時、地與林秀蓮發生爭執之事實，但矢口否認
    有恐嚇及傷害之犯行，辯稱：林秀蓮身上之傷係自行跌倒所致，亦未持刀恐嚇林
    秀蓮等等。經查：右揭犯罪事實，業據告訴人林秀蓮警訊、偵審中到庭指訴歷歷
    ，核與斯時在場之證人乙○○所證述之情節相符，另參酌當時先後到場處理之員
    警洪志煌具結證稱：九十年八月二十三日凌晨二時許勤務中心通報說基隆市○○
    路九十三之四號有打架之情事，到了該處發現是一小吃店，地上有許多碗盤、杯
    子，有一張桌子被掀了，現場有三人，其中二人是夫妻較靠近，另一人較遠，均
    未在吵架，但該女子說對方持刀要殺他等情詞。員警游輝雄則結證稱：其到現場
    時，已經有兩位警員在場，看見有三人，有人站在屋內客廳，另一人則在門口附
    近，至於該女子站在何處忘了，碗盤則散落在各處，門口附近也有但較少，有發
    現該女子受傷，傷在何處則忘了等語。因此，依證人及告訴人所述案發現場爭執
    後之凌亂情形，足見當日爭吵之嚴重性，並對照告訴人所提出之驗傷診斷證明書
    所述告訴人驗傷之時間、部位及傷勢，又與告訴人所指訴之情節相符，可見告訴
    人之指訴非虛。此外，並有仁祥醫院九十年十二月八日（九）仁醫字第一二
    七號、九十一年一月八日（九一）仁醫字第一號函、診斷證明書各一份附
    卷足憑及被告斯時所持之尖刀一把扣案可供佐證，則被告對於持刀抵住他人頸部
    有可能傷害之事實，已有所預見，詎進而在斯時極度憤怒下手持尖刀抵住告訴人
    頸部，造成告訴人右腕淺裂傷之傷害，其發生亦不違背被告本意。綜上，被告犯
    行堪予認定。
二、核被告甲○○所為，係犯刑法第二百七十七條第一項之傷害罪。雖被告於發生傷
    害行為前，先有「再動一下就要將之殺害」等對告訴人恐嚇危害生命之言語，然
    被告之後進而實施傷害告訴人之加害行為，其恐嚇之危險行為應為後生之傷害實
    害行為所吸收，不另成立恐嚇危害安全罪，公訴人認亦成立恐嚇罪，並與傷害罪
    為牽連犯之裁判上一罪關係，顯有違誤附此敘明。爰審酌被告與告訴人之夫乙○
    ○合夥經營小吃攤，就帳款事項應基於誠信理性討論，被告竟僅因告訴人不答應
    其要求即任意持用對生命、身體具有重大危害之尖刀施加暴力，雖對被害人之身
    體縱未產生重大傷害，卻對告訴人心理產生重大威脅，犯後亦未對告訴人表達歉
    意或洽談和解等一切情狀，量處如主文所示之刑及諭知易科罰金折算標準。扣案
    尖刀，為實施本件犯罪所用之物，且為被告所有，此業據被告供述在卷，依法應
    諭知沒收。
據上論結，應依刑事訴訟法第二百九十九條第一項前段、刑法第二百七十七條第一項
、第四十一條第一項前段、第三十八條第一項第二款，罰金罰鍰提高標準條例第一條
前段、第二條，判決如主文。
本案經檢察官吳佳齡到庭執行職務
中      華      民      國      九十一      年    六    月     十三     日
                                      台灣基隆地方法院刑事第二庭
                                            法  官    王  翠  芬
右正本證明與原本無異。
對於本件判決如有不服，應於收受送達後十日內，向本院提出上訴書狀，上訴於臺灣
高等法院，並按他造當事人之人數附具繕本。
                                            書記官    明  祖  斌
中      華      民      國      九十一      年    六    月     十四     日
附錄論罪法條
刑法第二百七十七條：
傷害人之身體或健康者，處三年以下有期徒刑，拘役或一千元以下罰金。
犯前項之罪，因而致人於死者，處無期徒或七年以上有期徒刑，致重傷者，處三年以
上、十年以下有期徒刑。
